【裁判字號】    89,訴,1494
【裁判日期】    890731
【裁判案由】    毒品危害防制條例
【裁判全文】
臺灣臺中地方法院刑事判決                        八十九年度訴字第一四九四號
    公  訴  人  臺灣臺中地方法院檢察署檢察官
    被      告  甲○○
右列被告因毒品危害防制條例案件，經檢察官提起公訴（八十九年度毒偵字第三九五
四號），本院判決如左：
    主  文
甲○○連續施用第一級毒品，處有期徒刑捌月，扣案之海洛因貳包（合計淨重壹點貳
貳公克，包裝重零點陸柒公克）沒收銷燬之；又連續施用第二級毒品，處有期徒刑肆
月，扣案之安非他命壹包（毛重壹點玖公克）及含有安非他命殘渣之玻璃管吸食器壹
支（大支）沒收銷燬之，玻璃管吸食器壹支（小支）沒收之。主刑部分應執行有期徒
刑拾月。
    事  實
一、甲○○前因施用毒品案件，經依本院以八十九年度毒聲字第一八一三號裁定送觀
    察勒戒後，認無繼續施用毒品之傾向，由台灣台中地方法院檢察署檢察官於民國
    八十九年四月十三日以八十九年度毒偵字第一九八五號為不起訴處分確定。詎甲
    ○○再基於概括之犯意，自八十九年五月八日起至同年月三十一日止，在台中市
    ○區○○路一段五十巷八號十四樓六四室租處，將第二級毒品安非他命置於玻璃
    管吸食器內點燃吸食之方式，連續施用第二級毒品多次，平均約三天施用一次。
    其又另行起意，並基於概括之犯意，自八十九年五月二十八日起至同年月三十一
    日止，在台中市○○路○段五十巷八號十四樓六四室租處，將第一級毒品海洛因
    摻入香煙內點燃吸食之方式，連續施用第一級毒品二次。嗣於八十九年六月二日
    十九時三十分許，為警在上址查獲，並扣得海洛因二包（合計淨重一點二二公克
    ，包裝重０點六七公克）、安非他命一包（毛重一點九公克）、含有安非他命殘
    渣之玻璃管吸食器一支（大支）及甲○○所有供施用安非他命所用之玻璃管吸食
    器一支（小支）。甲○○為不起訴處分後，於五年內再犯施用第一級、第二級毒
    品罪，經本院八十九年度毒聲字第三三五五號裁定送觀察勒戒，認有繼續施用毒
    品之傾向，由檢察官聲請本院以八十九年度毒聲字第三八四三號裁定先令入戒治
    處所施以強制戒治。
二、案經台中市警察局第一分局報請台灣台中地方法院檢察署檢察官偵查起訴。
    理  由
一、右揭事實，迭據被告甲○○於警偵訊及本院審理時均坦承不諱，復有海洛因二包
    （經鑑定合計淨重一點二二公克，包裝重０點六七公克，有法務部調查局鑑定通
    知書影本一份在卷可稽）、安非他命一包（毛重一點九公克）、含有安非他命殘
    渣之玻璃管吸食器一支（大支）、玻璃管吸食器一支（小支）等物扣案足佐，且
    被告於八十九年六月二日為警查獲後，經採取其尿液檢驗結果，確呈安非他命及
    嗎啡陽性反應，有第一檢驗院生化檢驗報告單一份附卷足憑。此外，復有台灣台
    中地方法院檢察署刑案資料查註紀錄表、台灣台中地方法院檢察署檢察官八十九
    年度毒偵字第一九八五號不起訴處分書、本院八十九年度毒聲字第三三五五號刑
    事裁定、台灣台中看守所八十九年六月十五日（八九）中所正總字第四五Ｏ號函
    檢送之有無繼續施用毒品傾向證明書等各一份在卷可稽。本件事證明確，被告之
    犯行堪予認定。
二、核被告所為，係犯毒品危害防制條例第十條第一項施用第一級毒品罪及同條例第
    十條第二項之施用第二級毒品罪。被告施用第一級毒品前後持有第一級毒品及施
    用第二級毒品前後持有第二級毒品之低度行為，應分別為其施用毒品之高度行為
    所吸收，均不另論罪。被告先後二次施用海洛因及先後多次施用安非他命之犯行
    ，均時間緊接，所犯構成要件相同罪名，顯係各基於概括之犯意反覆為之，均為
    連續犯而各論以一罪，並依法加重其刑。被告所犯上開二罪間，犯意各別，構成
    要件互殊，應分論併罰。公訴意旨另以：被告基於概括之犯意，自八十九年五月
    八日起至同年月二十七日止，在台中市○○路○段五十巷八號十四樓六四室租處
    ，連續施用第一級毒品海洛因多次，因認被告涉有連續施用第一級毒品之犯行云
    云，惟被告於警訊及本院審理時均具體供明其係自八十九年五月二十八日開始施
    用海洛因等情，是自不能僅憑被告供稱其自八十九年五月八日起開始施用安非他
    命，即遽認被告自八十九年五月八日起至同年月二十七日止，有連續施用第一級
    毒品海洛因之犯行，且被告於八十九年六月二日經警查獲後之驗尿報告呈有嗎啡
    陽性反應，亦僅能證明被告於採尿前之四、五日內有施用海洛因之行為，而無法
    證明被告確有自八十九年五月八日起至同年月二十七日止連續施用海洛因之事實
    ，因此被告該部分犯嫌尚屬不足，因公訴人認該部分與前開被告施用第一級毒品
    論罪科刑部分，有連續犯之裁判上一罪關係，故就該部分不另為無罪之諭知，併
    此敘明。爰審酌被告前有施用毒品前案紀錄二次（少年犯時一次，滿十八歲時一
    次），經觀察勒戒後猶施用毒品不輟，足認其並無戒絕之動機，惟念及施用毒品
    係屬自戕之行為且不易戒斷，及被告於犯後坦承犯行等一切情狀，分別量處如主
    文所示之刑，並定其應執行之刑，以資懲儆。扣案之海洛因二包（經鑑定合計淨
    重一點二二公克，包裝重０點六七公克）及安非他命一包（毛重一點九公克）係
    查獲之毒品，另含有安非他命殘渣之玻璃管吸食器一支（大支），因安非他命殘
    渣與玻璃管間尚難析離，故一併視為查獲之毒品，前開物品不問屬於犯人與否，
    均應依毒品危害防制條例第十八條第一項前段之規定，諭知沒收銷燬之。又扣案
    之玻璃管吸食器一支（小支），係被告所有供施用安非他命所用之物，非屬專供
    施用毒品之器具，業經被告於本院審理時供明在卷，該等物品併依刑法第三十八
    條第一項第二款之規定宣告沒收之。
據上論斷，應依刑事訴訟法第二百九十九條第一項前段，毒品危害防制條例第十條第
一項、第二項、第十八條第一項前段、第二十條第三項前段，刑法第十一條前段、第
五十六條、第五十一條第五款、第三十八條第一項第二款，判決如主文。
中      華      民      國    八十九    年      七      月    三十一    日
                                台灣台中地方法院刑事第六庭
                                        法  官  張靜琪
右正本證明與原本無異。
如不服本判決，應於送達後十日內向本院提出上訴狀(須附繕本)，上訴於台灣高等
法院台中分院。
                                        書記官
中      華      民      國    八十九    年      七      月    三十一    日
附錄論罪科刑法條
毒品危害防制條例第十條第一項
施用第一級毒品者，處六月以上五年以下有期徒刑。
毒品危害防制條例第十條第二項
施用第二級毒品者，處三年以下有期徒刑。


司法院資訊處製作；財團法人民間司法改革基金會備份。
